【裁判字號】    98,訴,2849
【裁判日期】    980930
【裁判案由】    搶奪等
【裁判全文】
臺灣板橋地方法院刑事判決              98年度訴字第2849號
公  訴  人  臺灣板橋地方法院檢察署檢察官
被      告  丙○○
                    （另案現於台灣台北看守所）
上列被告因搶奪等案件，經檢察官提起公訴（98年度偵字第1246
8 號），而被告於準備程序中對被訴之事實為有罪陳述，本院合
議庭裁定由受命法官獨任行簡式審判程序，並判決如下：
    主  文
丙○○意圖為自己不法之所有，而搶奪他人之動產，未遂，累犯
，處有期徒刑陸月；又竊盜，累犯，處有期徒刑肆月；又意圖為
自己不法之所有，而搶奪他人之動產，累犯，處有期徒刑捌月。
應執行有期徒刑壹年參月。
    事  實
一、丙○○前因違反毒品危害防制條例案件，經臺灣板橋地方法
    院以97年度簡字第4952號判處有期徒刑3 月，於民國98 年2
    月16日縮短刑期執行完畢。詎猶不知悔改，竟意圖為自己不
    法之所有，於附表所示時、地，搶奪、竊取如附表所示之物
    。嗣於98年4 月29日16時許，為警在臺北縣新莊市○○○路
    1 號「兩人世界旅館」306 室查獲，並循線在丙○○停放在
    臺北縣新莊市○○路與龍安街口之重型機車（車號GIP--223
    ）內扣得作案用咖啡色上衣1 件、藍色牛仔褲1 件、黑色背
    包1 個及咖啡色半罩式安全帽1 個。
二、案經臺北縣政府警察局三峽分局移請臺灣板橋地方法院檢察
    署檢察官偵查起訴。
    理  由
一、訊據被告丙○○對於上開犯罪事實均坦承不諱，核與告訴人
    丁○○、甲○○於警詢中之指述及被害人乙○○於警詢中之
    證述相符。附有扣案如事實欄所示之咖啡色上衣、藍色牛仔
    褲、黑色背包及半罩式安全帽等物足資佐證。及贓物認領保
    管單3 紙、查獲及現場監視錄影畫面翻拍照片17張及勘驗筆
    錄2 份在卷足憑。本件被告自白與事實相符，事證明確，被
    告犯行堪以認定。
二、核被告附表編號一所為，係犯刑法第325 條第1 項之搶奪未
    遂罪；附表編號二所為，係犯同法第320 條第1 項之竊盜罪
    ；附表編號三所為，係犯同法第325 條第1 項之搶奪罪。被
    告前後三次所犯如附表所示之竊盜及搶奪罪，犯意各別，行
    為互殊，應分論併罰。又被告前有犯罪事實欄所載之論罪、
    科刑及徒刑之執行情形，此有台灣高等法院被告前案紀錄表
    1 件附卷可稽，其於受有期徒刑執行完畢後，5 年以內故意
    再犯上開有期徒刑以上之罪，均為累犯，均應依刑法第47條
    第1 項之規定加重其刑。又被告著手於附表編號一所載之搶
    奪犯行而未遂，應按既遂犯之刑減輕之，並與累犯之加重，
    先加後減之。爰審酌被告犯罪之動機、目的、手段、二件搶
    奪犯行對社會所生危害非輕、惟犯罪後尚能坦承犯行，顯有
    悔意態度尚佳等一切情狀，分別量處如主文所示之刑，並定
    其應執行之刑，以資懲儆。扣案之上衣、牛仔褲、背包及安
    全帽等物，均為日常穿著及騎車所用之衣物用品，並非專供
    犯罪所用之物，爰不另為沒收之諭知。
據上論斷，應依刑事訴訟法第273 條之1 第1 項、第299 條第1
項前段，刑法第325 條第1 項、第320 條第1 項、第25條第1 項
、第2 項、第47條第1 項、第51條第5 款，刑法施行法第1 條之
1第1項、第2 項前段，判決如主文。
本案經檢察官黃佳權到庭執行職務。
中    華    民    國    98    年    9     月    30    日
                  刑事第六庭    法  官   胡堅勤
上列正本證明與原本無異。
如不服本判決，應於判決送達後10日內敘明上訴理由，向本院提
出上訴狀 (應附繕本) ，上訴於臺灣高等法院。其未敘述上訴理
由者，應於上訴期間屆滿後20日內向本院補提理由書「切勿逕送
上級法院」。
                                書記官  梁宜庭
中    華    民    國    98    年    9     月    30    日
附錄本案論罪科刑法條全文：
中華民國刑法第325條
（普通搶奪罪）
意圖為自己或第三人不法之所有，而搶奪他人之動產者，處6月
以上 5 年以下有期徒刑。
因而致人於死者，處無期徒刑或7年以上有期徒刑，致重傷者，
處 3 年以上 10 年以下有期徒刑。
第 1 項之未遂犯罰之。
中華民國刑法第320條
（普通竊盜罪、竊佔罪）
意圖為自己或第三人不法之所有，而竊取他人之動產者，為竊盜
罪，處 5 年以下有期徒刑、拘役或 5 百元以下罰金。
意圖為自己或第三人不法之利益，而竊佔他人之不動產者，依前
項之規定處斷。
前二項之未遂犯罰之。
附表：被告丙○○涉犯搶奪、竊盜案件一覽表
┌──┬──────┬─────────┬──────────┬────┐
│編號│犯罪時間、地│犯罪方法          │所得物品            │ 被害人 │
│    │點          │                  │（現金均為新台幣）  │        │
├──┼──────┼─────────┼──────────┼────┤
│ 一 │98年4月25日 │騎乘車號MER-109號 │無。                │ 乙○○ │
│    │19時許40分許│重型機車，行經臺北│                    │        │
│    │，在臺北縣三│縣三峽鎮○○路與光│                    │        │
│    │峽鎮○○路與│明路口，見路旁邱錦│                    │        │
│    │光明路口    │琴獨自步行，遂欲搶│                    │        │
│    │            │奪其財物，惟乙○○│                    │        │
│    │            │奮力抵抗而未遂。  │                    │        │
├──┼──────┼─────────┼──────────┼────┤
│ 二 │98年4月28日5│搭乘丁○○所駕駛之│皮包2 只，內有國泰世│ 丁○○ │
│    │時50分許，在│計程車，以佯稱身上│華銀行、合作金庫、萬│        │
│    │臺北縣三峽正│未帶金錢欲自其停放│泰銀行存摺、退伍令、│        │
│    │中正路與大同│在臺北縣三峽鎮中正│支付憑證、家中鑰匙、│        │
│    │路口        │路與大同路口之機車│眼睛按摩器、消費券20│        │
│    │            │車廂內取錢之方式，│0元、郵票100元（價值│        │
│    │            │趁丁○○取錢找零之│3,000元）           │        │
│    │            │際，竊取其放置在副│                    │        │
│    │            │駕駛座上之包包2只 │                    │        │
│    │            │。                │                    │        │
├──┼──────┼─────────┼──────────┼────┤
│ 三 │98年4月28日9│騎乘車號178-DLB號 │皮包1只，內有華南、 │甲○○  │
│    │時7分許，在 │重機車，行經臺北縣│富邦、花旗、臺灣中小│        │
│    │臺北縣三峽鎮│三峽鎮○○路與仁愛│企銀信用卡、臺灣中小│        │
│    │中山路與仁愛│路口時，見路旁林秀│企銀提款卡、身分證、│        │
│    │路口        │凌獨自步行，遂趁機│駕照、行照、印章5顆 │        │
│    │            │自後搶奪甲○○攜帶│、健保卡2張（甲○○ │        │
│    │            │之紅色手提包。    │、廖宜瑄）、護照、台│        │
│    │            │                  │胞證2張（甲○○、廖 │        │
│    │            │                  │宜瑄）、現金6,000元 │        │
│    │            │                  │、消費券600元、手錶2│        │
│    │            │                  │支及黃金項鍊1條     │        │
└──┴──────┴─────────┴──────────┴────┘


司法院資訊處製作；財團法人民間司法改革基金會備份。
